【裁判字號】    96,訴,1121
【裁判日期】    970215
【裁判案由】    違反毒品危害防制條例
【裁判全文】
臺灣屏東地方法院刑事判決              96年度訴字第1121號
公  訴  人  臺灣屏東地方法院檢察署檢察官
被      告  甲○○
上列被告因違反毒品危害防制條例案件，經檢察官提起公訴（96
年度毒偵字第1670號），本院裁定改依簡式審判程序審理，判決
如下：
    主  文
甲○○施用第一級毒品，累犯，處有期徒刑壹年。扣案之第一級
毒品海洛因柒包及塑膠鏟子肆支（淨重零點陸捌公克，空包裝重
壹點捌伍公克）均沒收銷燬之。扣案之夾鏈袋貳包沒收之；又施
用第二級毒品，累犯，處有期徒刑柒月。扣案之第二級毒品甲基
安非他命捌包（驗後淨重伍點玖柒伍公克）及塑膠鏟子壹支均沒
收銷毀之。扣案之夾鏈袋貳包沒收之。應執行有期徒刑壹年伍月
。扣案之第一級毒品海洛因柒包（淨重零點陸捌公克，空包裝重
壹點捌伍公克）、第二級毒品甲基安非他命捌包（驗後淨重伍點
玖柒伍公克）及塑膠鏟子伍支均沒收銷燬之。扣案之夾鏈袋貳包
沒收之。
    事  實
一、甲○○前曾因施用毒品罪，經臺灣高等法院高雄分院於民國
    94年5 月10日以94年度上訴字第321 判處有期徒刑1 年、7
    月，應執行有期徒刑1 年5 月確定在案，於95年12月15日因
    縮短刑期假釋出監，復於96年3 月15日假釋付保護管束期滿
    ，視為執行完畢；又於92年間因施用毒品案件，經本院裁定
    送觀察、勒戒後，認有繼續施用毒品傾向，再經本院裁定送
    戒治處所強制戒治，嗣停止戒治並交付保護管束，於93 年6
    月24日保護管束期滿，經臺灣屏東地方法院檢察署檢察官以
    93年度戒毒偵字第91號不起訴處分確定。
二、詎甲○○仍不思悔悟，明知海洛因及甲基安非他命業經公告
    列為毒品危害防制條例第2 條第2 項之第一、二級毒品，不
    得非法持有、施用，仍基於施用第一級毒品海洛因及第二級
    毒品甲基安非他命之犯意，於96年8 月21日晚上9 時許，在
    其屏東縣新園鄉○○村○○路3 巷17號住處內，以將糖粉與
    海洛因粉末攪拌後，置入香菸內燃燒吸食之方式，施用第一
    級毒品海洛因1 次；復於隔日凌晨6 時許，以將甲基安非他
    命置入吸食器內燃燒吸食煙霧方式，施用第二級毒品甲基安
    非他命一次。嗣經警於96年8 月22日上午9 時5 分許，在屏
    東縣新園鄉○○路中興三巷17號處查獲，並扣得第一級毒品
    海洛因7 包、甲基安非他命8 包、藥鏟5 支、夾鏈袋2 包及
    磅秤1 具。
三、案經屏東縣警察局東港分局報請臺灣屏東地方法院檢察署檢
    察官偵查起訴。
    理  由
一、本件被告甲○○犯係死刑、無期徒刑、最輕本刑為3 年以上
    有期徒刑以外之罪，其於本院準備程序中就前揭被訴事實為
    有罪之陳述，經受命法官告知簡式審判程序之旨，並聽取其
    與公訴人之意見後，本院認無不得或不宜改依簡式審判程序
    進行之處，爰依刑事訴訟法第273 條之1 第1 項、第284 條
    之1 ，本院合議庭裁定由受命法官獨任依簡式審判程序審理
    ；又簡式審判程序之證據調查，依刑事訴訟法第273 條之2
    規定，不受同法第159 條第1 項審判外陳述排除之限制，再
    被告對於卷內之各項證據，亦不爭執證據能力，故卷內所列
    之各項證據，自得作為證據，合先敘明。
二、上揭事實，業據被告於本院審理時坦承不諱，而被告為警所
    採集之尿液檢體，經送請正修科技大學超微量研究科技中心
    檢驗，結果呈鴉片代謝物類、安非他命類陽性反應，有科技
    中心96年9 月6 日編號R00-0000-000檢驗報告1 份在卷可稽
    。且扣案之第一級毒品海洛因7 包（淨重0 點68公克，空包
    裝重1 點85公克），經送法務部調查局檢驗結果，確係第一
    級毒品海洛因，此有法務部調查局96年9 月24日調科壹字第
    09623069240 號鑑定書1 紙附卷可佐；另扣案之第二級毒品
    甲基安非他命8 包（驗後淨重5 點975 公克），經送高雄醫
    學大學附設中和紀念醫院檢驗結果，確係第二級毒品甲基安
    非他命，此有該醫院96年11月2 日編號00 00-000 檢驗報告
    1 紙附卷可佐。足認被告上開自白顯與事實相符，堪信為真
    實。本件事證明確，被告犯行洵堪認定。
三、按海洛因、安非他命係毒品危害防制條例第2 條第2 項第1
    款、第2 款所定之第一級毒品、第二級毒品，不得非法持有
    、施用。故核被告所為，係犯毒品危害防制條例第10條第1
    項、第2 項施用第一級毒品罪及施用第二級毒品罪。其於施
    用海洛因、甲基安非他命前持有海洛因、甲基安非他命犯行
    ，為其施用之高度行為所吸收，不另論罪。至於被告所犯上
    開2 罪間，犯意各別，行為互殊，且觸犯構成要件相異之罪
    名，自應分論併罰。查被告有事實欄所載論罪科刑執行之情
    形，此有臺灣屏東地方法院檢察署刑案資料查註紀錄表及臺
    灣高等法院被告前案紀錄表各1 份在卷可查，其受有期徒刑
    執行完畢後，5 年之內再犯有期徒刑以上刑之本罪，為累犯
    ，應依刑法第47條第1 項規定加重其刑。爰審酌被告曾因施
    用毒品經送勒戒處所施以觀察勒戒後，仍未能戒斷其施用毒
    品之惡習，足見其陷溺已深，惟因施用毒品僅係戕害其自己
    身心並無加害他人，此次施用毒品次數各僅1 次，且其犯罪
    後均坦承犯行、態度尚稱良好等一切情狀，量處如主文所示
    之刑，並合併定其應執行刑，以示懲儆。
四、扣案之第一級毒品海洛因7 包（淨重0 點68公克，空包裝重
    1 點85公克），經送法務部調查局檢驗結果，確係第一級毒
    品海洛因，此有法務部調查局96年9 月24日調科壹字第0962
    3069240 號鑑定書1 紙附卷可佐；另扣案之第二級毒品甲基
    安非他命8 包（驗後淨重5 點975 公克），經送高雄醫學大
    學附設中和紀念醫院檢驗結果，確係第二級毒品甲基安非他
    命，此有該醫院96年11月2 日編號00 00-000 檢驗報告1 紙
    附卷可佐。又其上之包裝袋，因與毒品無法析離，應整體視
    為毒品，另扣案之被告所有供施用毒品之塑膠鏟子5 支經送
    請高雄醫學大學附設中和紀念醫院檢驗結果，亦有海洛因、
    甲基安非他命成分沾黏其內，有該院96年11月2 日0000-000
    至0000-000檢驗報告5 紙附卷可證，均應依毒品危害防制條
    例第18條第1 項前段之規定併予宣告沒收銷燬之。再扣案夾
    鏈袋2 包（尚未使用）據被告供承為其所有並預備供施用毒
    品使用，應依刑法第38條第1 項第2 款為沒收之宣告。
據上論斷，應依刑事訴訟法第273 條之1第1項、第299 條第1 項
前段，毒品危害防制條例第10條第1 項、第2 項、第18條第1項
前段，刑法第11條、第38條第1 項第2 款、第47條第1 項、第51
條第5 款，判決如主文。
本案經檢察官劉昀到庭執行職務。
中    華    民    國    97    年    2     月    15    日
                  刑事第一庭  法  官  許蓓雯
以上正本證明與原本無異。
如不服本判決應於收受本判決送達後十日內向本院提出上訴書狀
，其未敘述上訴理由者，並得於提起上訴後十日內向本院補提理
由書狀（均須按他造當事人之人數附繕本）「切勿逕送上級法院
」
中    華    民    國    97    年    2     月    18    日
                              書記官  蘇雅慧
本案論罪科刑法條：
毒品危害防制條例第十條
施用第一級毒品者，處六月以上五年以下有期徒刑。
施用第二級毒品者，處三年以下有期徒刑。


司法院資訊處製作；財團法人民間司法改革基金會備份。
